【裁判字號】    92,易,1529
【裁判日期】    920530
【裁判案由】    竊盜
【裁判全文】
臺灣板橋地方法院刑事判決                        九十二年度易字第一五二九號
    公  訴  人  臺灣板橋地方法院檢察署檢察官
    被      告  甲○○○○○○.
右列被告因竊盜案件，經檢察官提起公訴（九十二年度偵字第七九三一號），本院判
決如左：
    主  文
甲○○○○○○竊盜，處罰金仟元，如易服勞役，以佰元折算壹日，緩刑貳年。
    事  實
一、甲○○○○○○係行政院勞工委員會許可來台工作之印尼籍監護工，意圖為自己不法之
    所有，於民國九十二年四月十四日中午十二時四十分許，在台北縣中和市○○路
    ○段二二八號潤泰全球股份有限公司中和分公司經營之「大潤發大賣場」內，竊
    取該公司陳列販賣之售價新台幣（下同）三百九十九元之牛仔褲一件，得手後置
    於自己隨身攜帶之背包內，嗣至收銀台結帳時僅持所選購之售價一百二十八元之
    康乃馨蝶型衛生棉三包付款，旋通過收銀台離去之際，因上開牛仔褲所附磁扣觸
    動門口之警報器並發出聲響，而為該公司安全課人員乙○○發覺並報警處理。
二、案經台北縣政府警察局海山分局報請臺灣板橋地方法院檢察署檢察官偵查起訴。
    理  由
一、訊據被告甲○○○○○○坦承於右揭時地將上開牛仔褲放置於背包內，未取出結帳即離
    去等情，惟矢口否認有竊盜之犯行，並辯稱：伊係忘記將上開牛仔褲取出結帳，
    並非故意竊取云云。惟查：右揭事實業據證人乙○○於警詢時指述甚詳，並有乙
    ○○領回上開牛仔褲之贓物認領保管單一紙、送貨單及統一發票影本各一張附卷
    可稽。按被告將該牛仔褲藏於隨身攜帶之背包內，而未放置在上開賣場免費提供
    之購物籃或推車內，有悖於一般購物習慣，且被告當時僅挑選牛仔褲及衛生棉二
    種商品，牛仔褲為售價較高者，且體積較大，被告焉有可能忘記取出結帳？是被
    告所辯，應係畏罪卸責之詞，不足採信。本案事證明確，被告之犯行實堪認定。
二、核被告所為，係犯刑法第三百二十條第一項之普通竊盜罪。爰審酌被告因一時貪
    念而起意竊盜，其竊取之財物價值不高，惟犯後未坦承犯行等一切情狀，量處如
    主文所示之刑，並諭知易服勞役之折算標準。又被告前未曾受有期徒刑以上刑之
    宣告，有臺灣高等法院被告全國前案紀錄表一份在卷可憑，其經此偵審程序，當
    知所警惕，信無再犯之虞，本院認其所受刑之宣告以暫不執行為適當，併予宣告
    緩刑二年，以啟自新。
據上論斷，應依刑事訴訟法第二百九十九條第一項前段，刑法第三百二十條第一項、
第四十二條第二項、第七十四條第一款，罰金罰鍰提高標準條例第一條前段、第二條
，判決如主文。
本案經檢察官楊仲農到庭執行職務。
中    華    民    國      九十二    年      五     月       三十        日
                                  臺灣板橋地方法院刑事第三庭
      法  官  樊  季  康
右正本證明與原本無異。
如不服本判決，應於判決送達後十日內，向本院提出上訴狀。
                                      書記官  馬  秀  芳
中    華    民    國       九十二   年      五     月       三十        日
附錄本案論罪科刑主要法條全文：
刑法第三百二十條第一項
意圖為自己或第三人不法之所有，而竊取他人之動產者，為竊盜罪，處五年以下有期
徒刑、拘役或五百元以下罰金。


司法院資訊處製作；財團法人民間司法改革基金會備份。
